臺灣新竹地方法院刑事判決　　　　　　96年度訴字第806號
公　訴　人　臺灣新竹地方法院檢察署檢察官
被　　　告　甲○○
　　　　　　　　　　現於新竹監獄另案執行中
上列被告因違反毒品危害防制條例案件，經檢察官提起公訴（96
年度毒偵字第1300號），本院裁定以簡式審判程序審理，判決如
下：
    主  文
甲○○施用第一級毒品，累犯，處有期徒刑拾月。又施用第二級
毒品，累犯，處有期徒刑肆月。應執行有期徒刑壹年。
    事  實
一、甲○○於民國84年間因違反毒品危害防制條例案件，經臺灣
    新竹地方法院以84年度訴字第474號判決判處應執行有期徒
    刑5年4月，經臺灣高等法院以84年度上訴字第4462號駁回上
    訴，再經最高法院以85年度台上字第3369號駁回上訴確定；
    又於85年間，因違反槍砲彈藥刀械管制條例案件、毒品危害
    防制條例案件，經臺灣新竹地方法院以85年度易字第1203號
    判決判處應執行有期徒刑9月確定；上開2案件，經臺灣新竹
    地方法院裁定應執行刑有期徒刑6年確定，嗣於88年8月24日
    假釋出監，復經撤銷假釋，尚有殘刑3年2月23日。又於85年
    間因詐欺案，經臺灣桃園地方法院以85年度易字第5221號判
    決判處有期徒刑4月確定，接續上開殘刑之執行，迄94年12
    月28日縮刑刑期執行完畢。又甲○○前於90年間因施用毒品
    案件，經臺灣新竹地方法院裁定送觀察勒戒後，認有繼續施
    用毒品之傾向，經法院裁定強制戒治，嗣因執行成效良好停
    止戒治並付保護管束，至91年5月12日保護管束期滿執行完
    畢，由台灣新竹地方法院檢察署檢察官以91年度戒毒偵字第
    71號不起訴處分確定。又於96年間，因施用毒品案件，經臺
    灣高等法院以96年度上訴字第2728號判處應執行有期徒刑1
    年確定（不構成累犯）。詎其仍不知悔改，復基於施用第1
    級毒品海洛因之犯意，於96年7月3日2時20分許採尿時起回
    溯26小時內之某時，在不詳處所，施用第1級毒品海洛因，
    另又基於施用第2級毒品安非他命之犯意，於96年6月30日18
    時許，在新竹市○○路81之1號3樓F室內，施用第2級毒品安
    非他命。嗣於96年7月3日0時40分許，因另涉他案，為警在
    新竹市○○路81之1號3樓電梯前拘獲。
二、案經新竹市警察局第三分局移送台灣新竹地方法院檢察署檢
    察官偵查起訴。
    理  由
一、本件被告甲○○所犯毒品危害防制條例第10條第1項之施用
    第1級毒品海洛因罪及第2級毒品安非他命罪，非死刑、無期
    徒刑、最輕本刑為3年以上有期徒刑之罪，或高等法院管轄
    第一審之案件，被告於本院準備程序進行中，就被訴事實為
    有罪之陳述，經本院認合於修正後刑事訴訟法第284條之1、
    第273條之1之規定，裁定進行簡式審判程序，合先敘明。
二、認定犯罪事實所憑之證據及理由：
  (一)被告甲○○於警詢及本院審理時之供述。
  (二)臺灣尖端先進生技醫藥股份有限公司於96年8月16日出具之
    尿液檢體編號C-122號濫用藥物檢驗報告、新竹市警察局辦
    理煙毒麻醉藥品案件尿液送驗受檢人真實姓名代號對照表各
     1份。
  (三)台灣高等法院被告前案紀錄表、台灣新竹地方法院檢察署刑
    案資料查註紀錄表、全國施用毒品案件紀錄表、法務部全國
    檢察官線上查詢刑案人犯在監所最新資料報表。從而，被告
    於觀察勒戒執行完畢釋放後5年內，再犯施用毒品犯行，事
    證明確，應依法論科。
三、論罪科刑之理由：
  (一)查海洛因、安非他命分屬毒品危害防制條例第2條第2項第1
    款、第2款所列之第1級、第2級毒品，核被告所為，係分別
    犯毒品危害防制條例第10條第1項、第2項之施用第1級、第2
    級毒品罪。至其持有第1、2級毒品海洛因、安非他命後，進
    而施用，其持有毒品之低度行為，應為施用之高度行為所吸
    收，不另論罪。又被告所犯上開二罪間，犯意各別，行為互
    殊，應予分論併罰。又被告前受有期徒刑執行完畢，於五年
    內故意再犯本件有期徒刑以上之罪，為累犯，應依刑法第47
    條第1項規定加重其刑。
  (二)爰審酌被告經觀察勒戒、強制戒治後，竟不知戒除毒癮，顯
    然自制力薄弱，缺乏拒用毒品之決心，又海洛因、安非他命
    毒品對施用者之健康產生不良之影響，可能使施用者對周遭
    之人施暴，對公共秩序產生威脅；惟念施用毒品所生危害以
    自戕健康為主，且被告犯罪後坦承犯行等一切情狀，量處如
    主文所示之刑，並定其應執行之刑，以示懲儆。
四、適用之法律：
  (一)刑事訴訟法第284條之1、第273條之1第1項、第299條第1項
    前段。
  (二)毒品危害防制條例第10條第1項、第2項。
  (三)刑法第11條前段、第51條第5款、第47條第1項。
本案經檢察官楊仲萍到庭執行職務
中　　華　　民　　國　　96　　年　　12　　月　　17　　日
                        刑事第二庭法　官　 汪漢
以上正本證明與原本無異。
如不服本判決應於收受本判決後10日內向本院提出上訴書狀，上
訴書狀應敘述具體理由。上訴書狀未敘述上訴理由者，應於上訴
期間屆滿後20日內補提理由書狀於本院 (均須按他造當事人之人
數附繕本 )「切勿逕送上級法院」。
中　　華　　民　　國　　96　　年　　12　　月　　17　　日
                                  書記官   陳秀子
附錄本案論罪科刑法條全文
毒品危害防制條例第10條
施用第一級毒品者，處6月以上5年以下有期徒刑。
施用第二級毒品者，處3年以下有期徒刑。
